【裁判字號】    99,審訴,2912
【裁判日期】    990830
【裁判案由】    毒品危害防制條例
【裁判全文】
臺灣高雄地方法院刑事判決            99年度審訴字第2912號
公  訴  人  臺灣高雄地方法院檢察署檢察官
被      告  甲○○
上列被告因毒品危害防制條例案件，經檢察官提起公訴（99年度
毒偵字第4048號），被告就被訴事實為有罪之陳述，經告知簡式
審判程序之旨，並聽取被告與公訴人之意見後，本院合議庭裁定
由受命法官獨任進行簡式審判程序，本院判決如下：
    主  文
甲○○施用第一級毒品，處有期徒刑陸月，如易科罰金，以新臺
幣壹仟元折算壹日。又持有第一級毒品，處拘役參拾日，如易科
罰金，以新臺幣壹仟元折算壹日；扣案之第一級毒品海洛因壹包
（含包裝袋，驗前淨重零點壹零伍公克、驗後淨重零點零玖伍公
克），沒收銷燬之。
    事  實
一、甲○○前於民國95年間，因施用毒品案件，經本院裁定送觀
    察、勒戒後，認無繼續施用毒品之傾向，而於95年6 月2 日
    觀察、勒戒執行完畢釋放，由臺灣高雄地方法院檢察署檢察
    官以95年度毒偵字第3364號不起訴處分確定。詎甲○○仍不
    知悔改，竟基於施用第一級毒品之犯意，於99年6 月27日晚
    間8 時許，在其位於高雄縣茄萣鄉○○街10巷8 號住處內，
    以針筒注射方式，施用第一級毒品海洛因1 次後；另基於持
    有第一級毒品之犯意，於99年7 月1 日下午5 時許，在高雄
    縣湖內鄉○○村○○街上「普濟宮」前，以新臺幣500 元之
    代價，向某真實姓名、年籍均不詳綽號「郁仔」之成年男子
    ，購買第一級毒品海洛因1 包（驗前淨重0.105 公克、驗後
    淨重0.095 公克），經該綽號「郁仔」之男子交付予其收受
    而持有之。嗣於99年7 月1 日下午5 時20分許，在高雄縣湖
    內鄉○○街59號前，為警查獲，經徵得其同意採尿送驗結果
    呈嗎啡、可待因陽性反應，並扣得其所持有而尚未及施用之
    上述第一級毒品海洛因1 包，始獲上情。
二、案經高雄縣政府警察局湖內分局報告臺灣高雄地方法院檢察
    署檢察官偵查起訴。
    理  由
一、本件被告甲○○所犯均係死刑、無期徒刑、最輕本刑為3 年
    以上有期徒刑以外之罪，其於準備程序中就被訴事實為有罪
    之陳述，經本院告知簡式審判程序之旨，並聽取公訴人及被
    告意見後，合議庭裁定由受命法官獨任進行簡式審判程序，
    合先敘明。
二、訊據被告對於上揭時、地，施用第一級毒品海洛因後，再向
    綽號「郁仔」之男子購買而持有第一級毒品海洛因等犯罪事
    實，均坦承不諱；而被告為警查獲所採之尿液檢體，經送台
    灣檢驗科技股份有限公司以酵素免疫分析法及氣相層析質譜
    儀法檢驗結果，呈現嗎啡、可待因陽性反應，此有台灣檢驗
    科技股份有限公司99年7 月13日濫用藥物尿液檢驗報告暨高
    雄縣政府警察局湖內分局湖內派出所查獲毒品案件嫌犯尿液
    對照表（代號：99121 號）各1 份附卷可稽；且扣案之白色
    粉末1 包，經送高雄市立凱旋醫院鑑驗之結果，確含有第一
    級毒品海洛因成分無訛（驗前淨重0.105 公克、驗後淨重
    0.095 公克），有該醫院99年8 月25日濫用藥物成品檢驗鑑
    定書1 份在卷可佐，是被告上揭施用第一級毒品以及持有第
    一級毒品之犯行，均堪認定，應予依法論科。
三、核被告所為，係犯毒品危害防制條例第10條第1 項之施用第
    一級毒品罪、同條例第11條第1 項之持有第一級毒品罪。被
    告於99年6 月27日晚間8 時許前，持有第一級毒品之低度行
    為，應為其後施用第一級毒品之高度行為所吸收，故不另論
    該部分之持有毒品罪。惟被告於99年7 月1 日下午5 時許，
    向綽號「郁仔」之男子購買第一級毒品海洛因之行為，係發
    生在被告前揭施用第一級毒品之後，堪認被告前揭施用第一
    級毒品之犯行，與被告事後向該綽號「郁仔」之男子購買而
    持有第一級毒品之犯行，犯意各別，應予分論併罰。本院審
    酌被告前因施用毒品案件，經觀察、勒戒程序，由檢察官不
    起訴處分後，仍不知悛悔，再次為本件施用第一級毒品與持
    有第一級毒品之犯行，自戕其身，顯然缺乏戒絕毒品之決心
    ，惟念及被告坦承施用及持有第一級毒品之犯罪事實，且其
    持有第一級毒品之數量不多，其施用第一級毒品之行為，則
    未害及他人，並斟酌被告之犯罪動機、手段、持有海洛因毒
    品數量以及被告之智識程度等一切情狀，分別量處如主文所
    示之刑，併均諭知易科罰金之折算標準。扣案之白色粉末1
    包，業經高雄市立凱旋醫院鑑驗係屬第一級毒品海洛因無訛
    ，已如前述，而包裝袋與其上殘留之毒品，已難以分析剝離
    ，應依毒品危害防制條例第18條第1 項前段規定，不問屬於
    犯人與否，併宣告沒收銷燬之，至於送鑑耗損之海洛因粉末
    ，既已滅失，自無庸再予宣告沒收銷燬之必要。
據上論斷，應依刑事訴訟法第273 條之1 第1 項、第299 條第1
項前段，毒品危害防制條例第10條第1 項、第11條第1 項、第18
條第1 項前段，刑法第11條、第41條第1 項前段，判決如主文。
本案經檢察官杜妍慧到庭執行職務。
中    華    民    國    99    年    8     月    30    日
                  刑事第十庭  法  官  高增泓
以上正本證明與原本無異。
如不服本判決，應於收受送達後10日內向本院提出上訴書狀。
中    華    民    國    99    年    8     月    30    日
                              書記官  王淑娟
附錄本判決論罪科刑法條全文：
毒品危害防制條例第10條
施用第一級毒品者，處6月以上5年以下有期徒刑。
施用第二級毒品者，處3年以下有期徒刑。

司法院資訊處製作；財團法人民間司法改革基金會備份。
